【裁判字號】    90,易,2483
【裁判日期】    900810
【裁判案由】    竊盜
【裁判全文】
臺灣板橋地方法院刑事判決                          九十年度易字第二四八三號
    公  訴  人  臺灣板橋地方法院檢察署檢察官
    被      告  甲○○
右列被告因竊盜案件，經檢察官提起公訴（九十年度偵字第五七四號），本院判決如
左：
    主  文
甲○○竊盜，處拘役貳拾日，如易科罰金，以參佰元折算壹日。
    事  實
一、甲○○於民國八十九年十月十六日下午一時三十分許，在台北縣三重市○○路○
    段一０七號屈臣氏百佳股份有限公司經營之「屈臣氏商店」內購物時，竟意圖為
    自己不法之所有，竊取店內陳列之「天然欣樂Ｅ軟膠囊」、「葡萄子軟膠囊」、
    「液態胎盤粉軟膠囊」各一瓶（售價共計新臺幣二千三百五十七元），並將商品
    上之防竊標籤撕毀後藏置在其所攜帶之手提袋內，隨後僅將其另外選購之倍力維
    他命Ｅ等商品結帳即走出該商店，旋於經過店門口時觸動防竊警報器而為該店店
    長葉智宏及藥師乙○○發覺並請甲○○將其手提袋內藏置之上開軟膠囊三瓶取出
    後報警查獲。
二、案經台北縣警察局三重分局報請及屈臣氏百佳股份有限公司訴請臺灣板橋地方法
    院檢察署檢察官偵查起訴。
    理  由
一、訊據被告甲○○矢口否認有竊盜之犯行，並辯稱：伊當時在上開屈臣氏商店內選
    購多樣物品，因恐打破所購買之上開軟膠囊三瓶，所以才放置在隨身攜帶之手提
    袋內，而伊手裡另外拿了四瓶藥品，伊未拿置物籃，也未將防竊標籤撕掉云云。
    惟查：被告當日在上開屈臣氏商店二樓賣場選購物品時，該店店長葉智宏發覺被
    告有撕毀商品防竊標籤之行為，而要求藥師乙○○多加注意，嗣被告即將店內提
    供之購物籃放在地上，將上開軟膠囊三瓶放置在自己之手提袋內，其後僅至一樓
    櫃檯就放置在購物籃內另外選購之倍力維他命Ｅ等商品結帳，離開時在門口因觸
    動防竊警報器而為葉智宏及乙○○召回，並請被告將其手提袋內藏置之上開軟膠
    囊三瓶取出，當時被告自稱該軟膠囊三瓶係在正義分店所購得，但無法提出發票
    等情，業經證人即該商店店長葉智宏、藥師乙○○於偵查中證述甚詳，並有葉智
    宏領回被告竊得之上開軟膠囊三瓶之贓物領據一紙附卷可稽；被告於選購商品時
    既可使用屈臣氏商店提供之購物籃，自無將商品放在自己之手提袋內以保護商品
    之必要，且在賣場選購物品於未結帳前即撕毀商品之防竊標籤，其舉止有悖於常
    情事理及交易習慣，又葉智宏發覺被告之竊盜犯行後，依該公司慣例填寫偷竊報
    告表並要求被告填寫自白聲明，被告在該聲明書上「簡述偷竊過程」一欄內填寫
    「刺激」，並自願以信用卡簽帳消費方式賠償所竊得商品金額二十倍計算之賠償
    金共計新臺幣四萬七千一百四十元，有該偷竊報告表（含自白聲明）及簽帳單各
    一份附卷可考，苟被告無行竊之意思，何以會自承因「刺激」而行竊？足見被告
    上開辯詞，應係事後畏罪卸責之詞，不足採信。本案事證明確，被告之犯行洵堪
    認定。
二、核被告所為，係犯刑法第三百二十條第一項之普通竊盜罪。爰審酌被告之智識程
    度、犯罪之手段，所竊取之財物價值不高，惟犯後未能坦承犯行，仍飾詞圖卸刑
    責，未見悔意等一切情狀，量處如主文所示之刑。又被告行為後，刑法第四十一
    條業於九十年一月四日修正為「犯最重本刑為五年以下有期徒刑以下之刑之罪，
    而受六月以下有期徒刑或拘役之宣告，因身體、教育、職業、家庭之關係或其他
    正當事由，執行顯有困難者，得以一元以上三元以下折算一日，易科罰金。但確
    因不執行所宣告之刑，難收矯正之效或難以維持法秩序者，不在此限。」「併合
    處罰之數罪，均有前項情形，其應執行之刑逾六月者，亦同。」並於同年月十日
    公布施行，於同年月十二日生效，比較新舊法之規定，以變更後之新法對被告有
    利，依刑法第二條第一項前段之規定，自應適用裁判時之刑法第四十一條第一項
    諭知易科罰金之折算標準。
據上論斷，應依刑事訴訟法第二百九十九條第一項前段，刑法第三百二十條第一項、
第二條第一項前段、修正後刑法第四十一條第一項，罰金罰鍰提高標準條例第一條前
段、第二條，判決如主文。
本案經檢察官郭永發到庭執行職務。
中    華    民    國       九十     年      八        月      十        日
                                  臺灣板橋地方法院刑事第三庭
                                      法  官  樊  季  康
右正本證明與原本無異。
如不服本判決，應於判決送達後十日內，向本院提出上訴狀。
                                      書記官  馬  秀  芳
中    華    民    國       九十     年      八        月      十六      日
附錄本案論罪科刑主要法條全文：
刑法第三百二十條第一項
意圖為自己或第三人不法之所有，而竊取他人之動產者，為竊盜罪，處五年以下有期
徒刑、拘役或五百元以下罰金。


司法院資訊處製作；財團法人民間司法改革基金會備份。
